臺灣臺中地方法院刑事判決　　　　　　　100年度訴字第476號
公　訴　人　臺灣臺中地方法院檢察署檢察官
被　　　告　蔡長益
上列被告因違反毒品危害條例案件，經檢察官提起公訴（99年度
毒偵字第4195號），被告在本院準備程序進行中就被訴事實為有
罪之陳述，受命法官於告知簡式審判程序之旨，並聽取當事人之
意見後，本院合議庭裁定由受命法官獨任依簡式審判程序，判決
如下：
    主  文
蔡長益施用第一級毒品，累犯，處有期徒刑捌月。
    事  實
一、蔡長益曾於民國79年間因懲治盜匪條例案例經法院判處有期
    徒刑3年6月確定，於82年4月14日假釋出監交付保護管束，
    復因假釋期間再犯罪而經撤銷假釋，應執行殘刑11月又19日
    ；再於83年間，因違反麻醉藥品管理條例、肅清煙毒條例等
    案件，經臺灣板橋、臺北地方法院分別判處有期徒刑10月、
    3年2月、5年6月確定，並經定應執行有期徒刑9年確定，與
    上開應執行殘刑接續執行，於87年11月26日假釋交付保護管
    束，復因撤銷假釋，應入監執行殘刑4年3月又9日，甫於95
    年5月28日執行完畢。其並曾於98年間因施用毒品案件，經
    觀察勒戒後，認有繼續施用毒品之傾向，再送戒治處所施以
    強制戒治，迄至98年12月16日執行完畢釋放，並由臺灣臺中
    地方法院檢察署檢察官以99年度戒毒偵字第17號為不起訴處
    分確定。猶不知悔改，於前開強制戒治執行完畢釋放後之5
    年內，復基於施用第一級毒品之犯意，於99年9月29日晚上8
    時許，在臺中縣太平市○○路381巷5弄22號之居所，以將第
    一級毒品海洛因摻在香菸中點燃吸食之方式，施用第一級毒
    品海洛因1次。嗣於99年10月1日下午4時10分許，在臺中市
    ○區○○路與育才北路口，蔡長益因另案遭通緝而為警緝獲
    後，接受尿液採驗，其尿液經檢驗呈可待因、嗎啡陽性反應
    後，查悉上情。
二、案經臺中市警察局第二分局報告臺灣臺中地方法院檢察署檢
    察官偵查起訴。
    理  由
壹、程序方面：
一、按除被告所犯為死刑、無期徒刑、最輕本刑為3年以上有期
    徒刑之罪或高等法院管轄第一審案件者外，於法院行準備程
    序進行中，被告先就被訴事實為有罪之陳述時，審判長得告
    知被告簡式審判程序之旨，並聽取當事人、代理人、辯護人
    及輔佐人之意見後，裁定進行簡式審判程序；且受命法官行
    準備程序，與法院或審判長有同一之權限；又簡式審判程序
    之證據調查，不受刑事訴訟法第159條第1項、第161條之2、
    第161條之3、第163條之1及第164條至第170條規定之限制，
    刑事訴訟法第273條之1第1項、第279條第2項前段、第273條
    之2分別定有明文。
二、查本件蔡長益所犯為死刑、無期徒刑、最輕本刑為3年以上
    有期徒刑以外之罪，且非高等法院管轄第一審之案件，經本
    院合議庭裁定由受命法官行準備程序時，被告就被訴事實為
    有罪之陳述後，復經本院合議庭裁定由受命法官獨任行簡式
    審判程序，是其證據之調查，自不受刑事訴訟法第159條第1
    項、第161條之2、第161條之3、第163條之1及第164條至第1
    70條規定之限制，合先敘明。
貳、實體方面：
一、證據能力部分：
  (一)按被告以外之人於審判外之言詞或書面陳述，除法律有規定
    者外，不得作為證據；被告以外之人於審判中有下列情形之
    一，其於檢察事務官、司法警察官或司法警察調查中所為之
    陳述，經證明具有可信之特別情況，且為證明犯罪事實之存
    否所必要者，得為證據：一、死亡者。二、身心障礙致記憶
    喪失或無法陳述者。三、滯留國外或所在不明而無法傳喚或
    傳喚不到者。四、到庭後無正當理由拒絕陳述者；該言詞或
    書面陳述，雖不符刑事訴訟法第159條之1至第159條之4之規
    定，而經當事人於審判程序同意作為證據，法院審酌該言詞
    陳述或書面陳述作成時之情況，認為適當者，亦得為證據；
    當事人、代理人或辯護人於法院調查證據時，知有第159條
    第1項不得為證據之情形，而未於言詞辯論終結前聲明異議
    者，視為有前項之同意，刑事訴訟法第159條第1項、第159
    條之3、第159條之5分別定有明文。核其立法理由在於傳聞
    證據未經當事人之反對詰問予以核實，乃排斥其證據能力。
    惟當事人如放棄對原供述人之反對詰問權，於審判程序表示
    同意該等傳聞證據可作為證據，此時，法院除認該傳聞證據
    欠缺適當性外，自可承認其證據能力。又當事人、代理人或
    辯護人於調查證據時，知有刑事訴訟法第159條第1項不得為
    證據之情形，卻表示「對於證據調查無異議」、「沒有意見
    」等意思，而未於言詞辯論終結前聲明異議者，應視為已有
    將該等傳聞證據採為證據之同意（參見最高法院94年度臺上
    字第2976號判決意旨）。
  (二)本件檢察官、被告於審判期日，對本案之全部證據之證據能
    力均不爭執，復於審判期日就本院提示之證據於言詞辯論終
    結前，均未就所調查之證據主張有刑事訴訟法第159條不得
    為證據之情形，且均表示無意見，本院審酌該等證據作成時
    ，亦無不適當之處，是參考上開最高法院判決要旨，應視為
    已有將該等傳聞之證據採為證據之同意，本案經調查之證據
    均有證據能力。
二、認定犯罪事實所根據的證據及理由：
  (一)被告蔡長益於本院審理中坦白承認確有於上開時、地，施用
    第一級毒品海洛因1次之事實，核與被告為警採尿送驗結果
    ，確呈嗎啡陽性反應，此有中山醫學大學附設醫院檢驗科藥
    物檢測中心99年10月18日實驗編號0000000號尿液檢驗報告1
    份附卷可憑，被告之自白堪認與事實相符，洵堪採信。
  (二)被告前因施用毒品案件，曾受如事實欄所載之觀察、勒戒及
    強制戒治執行完畢釋放出所，此有臺灣高等法院被告前案紀
    錄表及臺灣臺中地方法院檢察署刑案資料查註紀錄表各1份
    在卷足憑，被告於上開強制戒治執行完畢釋放後5年內再犯
    施用第一級毒品案件，經法院判刑確定，堪予認定。
  (三)本件事證明確，被告犯行洵堪認定。
三、論罪科刑的理由：
  (一)查海洛因屬毒品危害防制條例第2條第2項第1款規定之第一
    級毒品，核被告所為，係違反毒品危害防制條例第10條第1
    項之施用第一級毒品罪。
  (二)被告於施用前，持有第一級毒品海洛因，進而施用，其持有
    之低度行為應為施用之高度行為所吸收，不另論罪。
  (三)被告前曾受如事實欄所載刑之宣告及執行完畢，此有臺灣高
    等法院被告前案紀錄表及臺灣臺中地方法院檢察署刑案資料
    查註紀錄表在卷足憑，其前受有期徒刑執行完畢，於5年內
    再故意犯本件最重本刑為有期徒刑以上之罪，為累犯，應依
    刑法第47條第1項之規定加重其刑。
  (四)爰審酌被告犯罪之動機、目的，前經觀察、勒戒、強制戒治
    仍不知戒絕，施用毒品犯罪係自戕行為，對他人權益損害非
    鉅，犯罪後坦承犯行，態度良好等一切情狀，量處如主文所
    示之刑。
四、適用法律依據：
  (一))刑事訴訟法第273條之1第1項、第299條第1項前段。
  (二)毒品危害防制條例第10第1項。
  (三)刑法第11條前段、第47條第1項。
本案經檢察官吳昆璋到庭執行職務。
中    華    民    國   100    年    8     月    5     日
                  刑事第十七庭    法  官  洪挺梧
以上正本證明與原本無異。
如不服本判決應於收受送達後10日內向本院提出上訴書狀，並應
敘述具體理由；其未敘述上訴理由者，應於上訴期間屆滿後20日
內向本院補提理由書（均須按他造當事人之人數附繕本）「切勿
逕送上級法院」。
                                  書記官  劉雅玲
中    華    民    國   100    年    8     月    5     日
附錄本案論罪科刑法條：
毒品危害防制條例第10條
施用第一級毒品者，處6月以上5年以下有期徒刑。
施用第二級毒品者，處3年以下有期徒刑。